【裁判字號】    98,審訴,3039
【裁判日期】    990205
【裁判案由】    毒品危害防制條例
【裁判全文】
臺灣桃園地方法院刑事判決            98年度審訴字第3039號
公  訴  人  臺灣桃園地方法院檢察署檢察官
被      告  甲○○
上列被告因毒品危害防制條例案件，經檢察官提起公訴（98年度
偵字第16436 號），被告於準備程序進行中，就被訴事實為有罪
之陳述，經本院告知簡式審判程序意旨，並聽取當事人之意見後
，本院合議庭裁定依簡式審判程序審理，判決如下：
    主  文
甲○○轉讓第一級毒品，累犯，處有期徒刑壹年貳月；又轉讓第
一級毒品，累犯，處有期徒刑壹年貳月，扣案之第一級毒品海洛
因壹包（驗餘淨重壹點伍零公克，空包裝重零點貳零公克）沒收
銷燬之。應執行有期徒刑壹年拾月，扣案之第一級毒品海洛因壹
包（驗餘淨重壹點伍零公克，空包裝重零點貳零公克）沒收銷燬
之。
    事  實
一、甲○○有下列前科：
  (一)於民國84年間因違反麻醉藥品管理條例案件，經本院以84
    年度易字第2958號判決，判處有期徒刑4 月確定；於同年
    間次因違反麻醉藥品管理條例案件，經本院以84年度易字第
    4405號判決，判處有期徒刑5 月確定；同年間復因違反麻
    醉藥品管理條例案件，經本院以84年度訴字第1505號判決，
    判處有期徒刑5 年，上訴後，分別經臺灣高等法院以85年度
    上訴字第2724號判決、最高法院以87年度台上字第3614號判
    決，分別判處上訴駁回後確定；於87年間又因竊盜案件，
    經本院以88年度易字第348 號判決，判處有期徒刑5 月確定
    ，上開至案另經臺灣高等法院以88年度聲字第447 號裁
    定，定其應執行刑為應執行有期徒刑5 年7 月確定，並與
    案入監接續執行後，於90年10月26日假釋出監，假釋期間因
    違反保護管束應遵守事項，遭撤銷假釋，尚餘殘刑2 年6 月
    又21日。
  (二)於91年間復因偽造文書案件，經本院以91年度訴字第1894
    號判決，判處有期徒刑1 年確定；於同年間又因施用毒品
    案件，經本院以92年度桃簡字第215 號判決，判處有期徒刑
    3 月確定，案另經本院以94年度聲字第2416號裁定，定
    其應執行刑為應執行有期徒刑1 年1 月確定，並與上開殘刑
    入監接續執行後，於95年9 月19日假釋出監，所餘刑期交付
    保護管束，已於95年10月7 日依行刑累進處遇條例之規定縮
    短刑期後假釋期滿，未經撤銷假釋，其未執行之刑，以已執
    行論。
二、詎其仍不知悛悔，明知海洛因係屬毒品危害防制條例第2 條
    第2 項第1 款所列管之第一級毒品，不得非法轉讓，竟分別
    基於轉讓第一級毒品海洛因之犯意，分別於98年7 月1 日下
    午5 時許、98年7 月16日下午5 時許，在停放於桃園縣楊梅
    鎮○○路○段239 號對面之億客成賣場前之車牌號碼不詳之
    自用小客車上，先後2 次分別將僅足供施用1 次之微量第一
    級毒品海洛因（數量均不符合「轉讓毒品加重其刑之數量標
    準」第2 第1 項第1 款所定：第一級毒品：淨重5 公克以上
    之規定）摻入香菸後，再將香菸無償提供予同在車上之鍾永
    紳、周德富2 人吸食，而同時無償轉讓第一級毒品海洛因予
    鍾永紳、周德富2 人共2 次。嗣於98年7 月16日下午6 時許
    ，在桃園縣楊梅鎮○○路○段247 巷1 弄13號前為警查獲，
    並扣得甲○○轉讓後尚持有第一級毒品海洛因1 包（驗餘淨
    重1.50公克，空包裝重0.20公克，純質淨重0.18公克）。
三、案經桃園縣政府警察局桃園分局報請臺灣桃園地方法院檢察
    署檢察官偵查起訴。
    理  由
一、本案被告甲○○所犯均為死刑、無期徒刑或最輕本刑為3 年
    以上有期徒刑以外之罪，其於本院準備程序中就前揭被訴事
    實均為有罪之陳述，經本院告知簡式審判程序之旨，並聽取
    當事人意見後，本院合議庭依刑事訴訟法第273 條之1 第1
    項規定，裁定由受命法官獨任進行簡式審判程序，合先敘明
    。
二、前開犯罪事實，業據被告於檢察官訊問及本院審理中坦承不
    諱，並經證人鍾永紳、周德富分別於檢察官訊問中陳述無訛
    ，且有扣案物及鑑驗照片、鍾永生、周德富尿液鑑驗照片等
    在卷可稽，而被告為警查獲時扣得之白色粉末物品1 包，經
    送驗結果，確含有第一級毒品海洛因成分，此有法務部調查
    局濫用藥物實驗室98年8 月14日調科壹字第09823022000 號
    鑑定書1 紙附卷足參，足徵被告自白與事實相符，事證明確
    ，被告犯行堪以認定。
三、核被告所為，均係犯毒品危害防制條例第8 條第1 項轉讓第
    一級毒品罪。其轉讓前持有第一級毒品海洛因之低度行為，
    已為轉讓之高度行為所吸收，均不另論罪。被告以一轉讓行
    為，同時轉讓第一級毒品予鍾永紳、周德富2 人，為想像競
    合犯，均應依刑法第55條規定，從一重處斷。被告所犯上開
    先後2 次轉讓第一級毒品海洛因犯行間，犯意各別，行為互
    殊，應分論併罰。再按轉讓毒品達一定數量者，加重其刑至
    2 分之1 ，其標準由行政院定之，毒品危害防制條例第8 條
    第6 項定有明文，而依行政院發布之「轉讓毒品加重其刑之
    數量標準」（原名稱為「轉讓持有毒品加重其刑之數量標準
    」，於98年11月20日行政院院臺法字第0980073647號令修正
    發布名稱及全文3 條；並自98年11月21日施行，就轉讓第一
    級毒品加重其刑之數量標準並無變更，無新舊法比較之問題
    ，逕行適用裁判時法）第2 條第1 項第1 款規定，轉讓第一
    級毒品達淨重5 公克以上，即應加重其刑至2 分之1 。經查
    ：本件被告先後2 次所轉讓第一級毒品海洛因之數量，均僅
    為摻入香菸內供施用1 次之量，業經被告於本院審理時陳明
    在卷，並無證據證明已逾前開應加重其刑之標準，尚不得依
    該標準加重其刑，併此敘明。又被告有如事實欄一所載之犯
    罪科刑及執行完畢紀錄，此有臺灣高等法院被告前案紀錄表
    在卷可按，其於有期徒刑執行完畢後，於5 年以內故意再犯
    本件最重本刑為有期徒刑以上之罪，均為累犯，應依刑法第
    47條第1 項之規定各加重其刑。爰審酌被告提供他人毒品之
    犯行，勢將助長施用毒品犯罪，且轉讓毒品所生危害，非僅
    使人之生命、身體法益受到侵害，影響所及，甚且危害社會
    、國家之健全發展，所為實屬可議，惟念及被告於本院審理
    時坦承犯行，已有悔意，且轉讓毒品數量甚微，並其犯罪之
    動機、目的及其智識程度等一切情狀，分別量處如主文所示
    之刑並定其應執行之刑，以示懲儆。末查扣案之第一級毒品
    海洛因1 包（驗餘淨重1.50公克，空包裝重0.20公克），為
    被告甲○○轉讓後尚持有第一級毒品，應依毒品危害防制條
    例第18條第1 項前段沒收銷燬之。至警方於甲○○位於桃園
    縣楊梅鎮○○路○段239 號4 樓租屋處扣得之分裝袋76個、
    電子磅秤1 台、手機2 支、吸管1 支及新臺幣1 千元等物，
    尚乏積極證據證明與被告本件轉讓第一級毒品海洛因之犯行
    有何關聯，爰不予宣告沒收，附此敘明。
據上論斷，應依刑事訴訟法第273 條之1 第1 項、第299 條第1
項前段，毒品危害防制條例第8 條第1 項、第18條第1 項前段，
刑法第11條、第55條、第47條第1 項、第51條第5 款，判決如主
文。
本案經檢察官潘怡華到庭執行職務。
中    華    民    國    99    年    2     月    5     日
                        刑事庭    法  官  劉為丕
以上正本證明與原本無異。
如不服本判決，應於判決送達後10日內向本院提出上訴狀（應附
繕本），其未敘述上訴理由者，應於上訴期間屆滿後20日內補提
理由書狀於本院，上訴於臺灣高等法院。
                                  書記官  陳淑瓊
中    華    民    國    99    年    2     月    5     日
附錄本案論罪科刑法條：
毒品危害防制條例第8 條第1 項
轉讓第一級毒品者，處一年以上七年以下有期徒刑，得併科新臺
幣一百萬元以下罰金。

司法院資訊處製作；財團法人民間司法改革基金會備份。
